【裁判字號】    98,破,8
【裁判日期】    980430
【裁判案由】    宣告破產
【裁判全文】
臺灣桃園地方法院民事裁定                 98年度破字第8號
聲  請  人  銨錠倉儲股份有限公司
法定代理人  乙○○
上列當事人聲請宣告破產事件，本院裁定如下：
    主  文
聲請駁回。
聲請程序費用由聲請人負擔。
    理  由
一、按破產，對債務人不能清償債務者，宣告之；破產宣告時屬
    於破產人之一切財產，及將來行使之財產請求權，破產宣告
    後，破產終結前，破產人所取得之財產，為破產財團；財團
    費用及財團債務，應先於破產債權，隨時由破產財團清償之
    ，破產法第57條、第82條第1 項、第97條分別定有明文。破
    產程序乃於債務人不能清償其債務時，為使多數債權人獲得
    平等滿足，並兼顧債務人之利益，而就債務人之總財產，由
    法院參與之一般強制執行程序之謂。法院就破產之聲請，依
    職權為必要之調查，如債務人確係無財產，則破產財團不能
    構成，即無從依破產程序清理債務，參照破產法第148 條規
    定之旨趣，自應依同法第63條之規定，以裁定駁回其聲請（
    參司法院院字第1505號解釋）。是構成破產財團之債務人財
    產，明顯不足清償破產財團費用及財團債務時，無異徒增破
    產程序並浪費相關費用，無助於債務人與債務人，自應認其
    聲請宣告破產為無實益，應依破產法第63條規定，以裁定駁
    回其破產宣告之聲請。
二、本件聲請意旨略以：聲請人經營倉儲業務生意，因財務出現
    缺口向他人借貸，嗣後不堪負荷利息，至民國90年，因各債
    權人紛紛逼債，提供應有部分土地設定抵押借款，金額共為
    新台幣（下同）800 萬元，努力掙扎期能挽救公司困境，詎
    料，聲請人仍因無力支撐而在91年間停止營業，並於92年辦
    理公司暫歇及清算，迄今仍積欠營業稅1,939,029 元及第三
    人甲○○之借款600 萬元（共計7,939,029 元），惟聲請人
    已無任何現金、不動產或應收帳款可資動用，無供償還之財
    產、確無清償能力，爰依法聲請宣告破產等語。
三、經查，上開聲請人主張之事實，業據提出債權人清冊、資產
    負債表影本、91年度營利事業所得結算申報書影本、營利事
    業所得稅欠稅明細表影本各1 紙為證，並經本院於98年4 月
    29日訊問聲請人，此有本院卷98年4 月29日訊問筆錄可憑。
    從而，聲請人主張其負債總額7,939,029 元，且無可供清償
    債務之資產，堪認信實。據此，聲請人之資產已明顯不足清
    償破產財團費用及財團債務，苟予宣告破產，徒增支付破產
    管理人之報酬及破產程序所須之各項費用外，並有害於其債
    權人對其上開債權原得受償之部分，實不能達清理債務，僅
    徒增程序之浪費，揆諸上揭法律規定、司法院解釋及判例之
    說明，本件聲請宣告破產，並無實益，亦無理由，自不應准
    許。
四、依破產法第5 條、民事訴訟法第95條、第78條，裁定如主文
    。
中    華    民    國    98    年    4     月    30    日
                  民事第三庭    法  官  陳清怡
以上正本係照原本作成
如對本裁定抗告，須於裁定送達後10日內向本院提出抗告狀，並
應繳納抗告費新台幣1,000 元。
中    華    民    國    98    年    5     月    4     日
                                書記官  劉璟佳


司法院資訊處製作；財團法人民間司法改革基金會備份。
